臺灣高等法院刑事裁定                  100年度抗字第916號
抗  告  人    連維傑
即 受刑 人
上列抗告人即受刑人因聲請定其應執行刑案件，不服臺灣臺北地
方法院中華民國一００年七月廿五日裁定（一００年度聲字第一
九二七號），提起抗告，本院裁定如下：
    主  文
原裁定撤銷，發回臺灣臺北地方法院。
    理  由
一、原裁定意旨略以：受刑人連維傑因竊盜等案件，經臺灣板橋
    地方法院及原審法院先後判處如附表所示之刑，均分別確定
    在案，茲檢察官聲請定其應執行之刑，經審核認聲請為正當
    ，應定其應執行之刑為三年二月。
二、抗告意旨略以：本案附表編號１至５所示之罪，曾經臺灣板
    橋地方法院定其應執行刑為二年八月，嗣因再犯附表編號６
    之罪，經臺灣臺北地方法院判刑五月，而與前開五罪另合併
    定應執行有期徒刑為三年二月，惟上述二案之合併定應執行
    之刑度恐有違誤，為此狀請鈞院詳核數據，更定刑度。
三、按法律上屬於自由裁量之事項，有其外部性界限及內部性界
    限，並非概無拘束。依據法律之具體規定，法院應在其範圍
    選擇為適當之裁判者，為外部性界限；而法院為裁判時，應
    考量法律之目的，及法律秩序之理念所在者，為內部性界限
    。法院為裁判時，二者均不得有所踰越。在數罪併罰，有二
    裁判以上，定其應執行之刑時，固屬於法院自由裁量之事項
    ，然仍應受前揭外部性界限及內部性界限之拘束（詳最高法
    院九十四年度台非字第二三三號判決意旨參照）。
四、本件抗告人以其所犯原裁定附表編號１至５所示五罪（各處
    有期徒刑十一月、九月、九月、七月、四月），於原審台北
    地方法院及板橋地方法院之判決，即分就編號１～３定應執
    行徒刑二年；另編號４、５定應執行徒刑九月在案。嗣編號
    １～５五罪，復曾經臺灣板橋地方法院以一○○年度聲字第
    二九五六號裁定，定其應執行有期徒刑二年八月，並有該裁
    定在卷為憑。乃本件聲請上揭五罪連同原裁定附表編號６所
    示之罪（違反毒品危害防制條例，判處有期徒刑五月），定
    應執行刑，依刑法第五十一條第五款規定，即應於最高刑即
    徒刑十一月以上，合併刑即三年九月以下定之。是本件原裁
    定酌定抗告人應執行有期徒刑三年二月，從形式上觀察，固
    未踰越刑法第五十一條第五款所定法律之外部性界限。然如
    前述併應考量內部性界限，本案前就附表編號１～５既已定
    應執行刑二年八月，茲再與編號６所宣告之徒刑五月定應執
    行刑，其合併最高刑僅為三年一月，惟本件酌定應執行三年
    二月，反較前述加總之刑期為重，則其所為刑罰裁量職權之
    行使，是否與法律目的及法秩序理念之內部界限無違，仍有
    再為審酌之餘地。抗告意旨指摘原裁定不當，非無理由，應
    由本院予以撤銷，發回原法院更為適法之裁定。
五、據上論結，應依刑事訴訟法第四百十三條前段，裁定如主文
    。
中    華    民    國  一○○ 年    八   月    廿二    日
                  刑事第四庭審判長法  官  陳筱珮
                                  法  官  孫惠琳
                                  法  官  陳玉雲
以上正本證明與原本無異。
如不服本裁定，應於收受送達後五日內向本院提出抗告狀。
                                  書記官  陳豪達
中    華    民    國   100    年    8     月    25    日